# 特殊的成本法转化为权益法！！

提问人：hzlijiaqi110 时间：2013-01-13 01:15:25
A公司上年持有B公司100%股权，本年因B公司新增其他股东，导致变更后A公司持有B公司49.02%的股份，按权益法核算。 这种情况和A公司转让股权的情况，有什么区别？？？思路和分录怎么做？？？

回答人：chenyiwei
个别报表层面，应先在成本法下编制将50.98%股权转让给新股东的分录（按新股东的入资价格作为公允价值，相应确认转让损益），再对剩余的49.02%股权采用权益法模拟核算并追溯调整。 合并报表层面，仍按解释 4 号第四条规定处理，对剩余49.02%股权可按公允价值（按新股东入资价格按比例推算）计量，与原先B公司的处置日全部净资产在A公司合并报表层面的账面价值（含商誉）之间的差额计入投资收益，如有相关的其他综合收益的，一并转为投资收益。

回答人：chenyiwei
回复 wzq7357 的帖子
借：长期股权投资——权益法成本（50.98%部分的公允价值）
贷：长期股权投资——成本法（原帐面价值的50.98%） 贷：投资收益
经上述调整后，长期股权投资成本＝49.02%部分的原始成本＋50.98%部分的公允价值。该金额作为49.02%部分的成本基础，按讲解中成本法转为权益法的衔接规定进行追溯调整。